最高法院刑事判決　　　　　　九十六年度台上字第六三九七號
上　訴　人　甲○○
上列上訴人因妨害自由案件，不服台灣高等法院台中分院中華民
國九十六年八月七日第二審更審判決（九十六年度上更(一)字第四
三號，起訴案號：台灣彰化地方法院檢察署九十年度偵字第七七
九０號），提起上訴，本院判決如下：
    主  文
上訴駁回。
    理  由
按刑事訴訟法第三百七十七條規定，上訴於第三審法院，非以判
決違背法令為理由，不得為之。是提起第三審上訴，應以原判決
違背法令為理由，係屬法定要件。如果上訴理由狀並未依據卷內
訴訟資料，具體指摘原判決不適用何種法則或如何適用不當，或
所指摘原判決違法情事，顯與法律規定得為第三審上訴理由之違
法情形，不相適合時，均應認其上訴為違背法律上之程式，予以
駁回。本件上訴人甲○○上訴意旨略稱：(一)原判決將證人賴正峰
於檢察官偵查中未經具結之證詞，認為有證據能力，採為不利於
上訴人之證據，顯有違誤。(二)依卷附診斷證明書之記載，被害人
許佑宇係頭部外傷併腦震盪等傷害，其腳部則無受傷之記載，被
害人是否有被綑綁雙腳倒吊之傷害，事實尚有未明，原審就此未
予以調查釐清，有應於審判期日調查之證據未予調查之違法。(三)
原判決認定童軍繩為犯罪工具，該童軍繩何以未扣案？有何不能
扣案之情事？原判決均未予說明，此亦有判決未依證據及不備理
由之違法。(四)原判決認定參與犯罪者有其他不詳姓名成年男子四
、五人，並未說明憑以認定該等男子係成年人之理由，亦有可議
。又原判決認定上訴人使用行動電話與吳宗成之行動電話聯繫，
然該通聯紀錄並無通話內容可查，原判決憑該通聯紀錄認定上訴
人犯行亦有違誤等語。
惟查原判決認定上訴人有原判決事實欄所載之傷害及剝奪他人行
動自由犯行，因而撤銷第一審關於上訴人部分之判決，改判依修
正前刑法牽連犯規定，從一重論處上訴人共同以非法方法，剝奪
人之行動自由罪刑。就剝奪他人行動自由部分，係依憑被害人許
佑宇於第一、二審法院之指證，核與證人許尚富於法院審理中、
證人許駿慧、許張秀善於偵查中及證人賴正峰於警訊之證述情節
相符，為其論罪之基礎。並就證人許駿慧、許張秀善二人於偵查
中所為不利於上訴人之證述，業經其二人於原審法院證稱該證述
情節為實在，至於賴正峰於警訊所為不利於上訴人之證述，雖與
賴正峰於法院審理中證述情節不符，然該警訊陳述因有許佑宇、
許尚富等人之證述可資佐證，且因距案發日較近，賴正峰記憶較
深刻，具有較可信之特別情況，且為證明犯罪存否所必要，符合
刑事訴訟法第一百五十九條之二規定之情形，故均得採為證據。
就賴正峰嗣後於法院審理中所為翻異附和上訴人之詞，及上訴人
否認犯罪之詞，認均與事實不符，乃賴正峰企圖迴護上訴人及上
訴人企圖推卸刑責之詞，委無足採，亦分別詳理由予以說明。
核原判決論斷，尚無不合。又按(一)縱如上訴意旨所言，賴正峰於
檢察官偵查中所為不利於上訴人之證述，因未經具結不能認為具
有證據能力。然剔除該項證據，並不影響原審依憑上揭不利於上
訴人之其他證據，認定上訴人剝奪他人行動自由犯行之判決結果
，依刑事訴訟法第三百八十條規定，自難執為上訴第三審之適法
理由。(二)原審以事證明確，未為上訴意旨指摘之證據調查，亦難
遽指有查證未盡之違誤。上訴人就剝奪他人行動自由部分之其餘
上訴意旨，徒憑己見，就原審採證認事職權之適法行使，及原判
決已論斷說明之事項，重複為事實之爭辯，任指原判決有上訴意
旨指摘之違誤，核與法律所規定得為第三審上訴理由之違法情形
不相適合。該部分上訴違背法律上之程式，應予駁回。
又按刑法第二百七十七條第一項之傷害罪，核屬刑事訴訟法第三
百七十六條第一款所定不得上訴於第三審法院之案件。上訴人就
剝奪他人行動自由部分之上訴，既經本院認為不合法，應從程序
上予以駁回。則經原判決認與該妨害自由罪有修正前刑法牽連犯
裁判上一罪關係之傷害罪部分，亦無從併為實體上審理，該部分
之上訴應併認為不合法，予以駁回。
據上論結，應依刑事訴訟法第三百九十五條前段，判決如主文。
中　　華　　民　　國　九十六　年　 十一 　月　二十二　日
                      最高法院刑事第八庭
                          審判長法官  陳　正　庸
                                法官  賴　忠　星
                                法官  林　開　任
                                法官  宋　　　祺
                                法官  李　伯　道
      本件正本證明與原本無異
                                      書  記  官
中　　華　　民　　國　九十六　年　 十一 　月　二十七　日
                                                      Ｋ
